# 瑞华研究问题2-1-3 （土地一级开发企业的收入确认问题）

提问人：zhs7403 时间：2021-12-30 21:31:36
瑞华研究问题2-1-3（土地一级开发企业的收入确认问题）中，如果房开企业一级开发收益是根据后续招拍挂拿地的一定比例分配，不满足对价很可能收回，属于单项履约义务，属于时段法。那么发生的成本应该结转，即无论投入产出法不满足收入确认条件时，均需要结转成本，不留余额，很多企业没结算一直挂存货实际业务。后续满足收益确认时，只有收入无成本对应。该分析是否合理？
所得税：按国税 2008 年 875 号如何处理？个人理解是否时段法所得税需要计量？和会计处理不一致？

回答人：chenyiwei
因为此时无对应的合同，不涉及合同履约成本，而是能否符合存货确认条件的问题。如果确实无法合理判断能否回收投入的开发成本，则开发成本应予以直接费用化处理，计入发生年度的营业成本。但在多数案例中，不确定性可能没有这么大，虽然没有明确承诺的可回收时间和金额，但预计对投入成本的回收应无重大问题，此时可将累计已投入的成本确认为存货，到满足收入确认条件时结转成本。